【裁判字號】    90,易,2534
【裁判日期】    900907
【裁判案由】    傷害
【裁判全文】
臺灣高雄地方法院刑事判決                          九十年度易字第二五三四號
    公  訴  人  臺灣高雄地方法院檢察署檢察官
    被      告  乙○○
右列被告因傷害案件，經檢察官提起公訴（九十年度偵字第一一一一七號），本院判
決如左：
    主  文
乙○○傷害人之身體，處拘役參拾日，如易科罰金以參佰元折算壹日。
    事  實
一、乙○○與甲○○係夫妻關係，為家庭暴力防治法第三條第一款所稱之家庭成員。
    於民國九十年一月二十一日晚間十一時許，在高雄縣茂林鄉茂林村茂林巷一○七
    號住處，乙○○復因酒後與甲○○發生爭執，竟基於傷害之故意，持木棍及以拳
    頭毆打甲○○，致甲○○受有左側顳部皮下血腫五×六‧五公分、左側眼眶瘀血
    、右側眼眶挫傷瘀血五×二公分、左側上臂挫傷瘀血四×五公分、後枕部皮下血
    腫三×二公分、背部挫傷瘀青三×五公分之傷害。
二、案經甲○○訴由高雄縣警察局六龜分局報請臺灣高雄地方法院檢察署檢察官偵查
    起訴。
    理  由
一、訊據被告乙○○對於九十年一月二十一日晚間十一時許，在高雄縣茂林鄉茂林村
    茂林巷一○七號，持木棍及以拳頭毆打告訴人甲○○之事實坦承不諱，核與告訴
    人甲○○指述情節相符，而告訴人甲○○因被告之毆打受有左側顳部皮下血腫五
    ×六‧五公分、左側眼眶瘀血、右側眼眶挫傷瘀血五×二公分、左側上臂挫傷瘀
    血四×五公分、後枕部皮下血腫三×二公分、背部挫傷瘀青三×五公分之傷害等
    情，亦有同慶醫院九十年一月二十二日診斷證明書一紙在卷可參，足見被告之自
    白與事實相符，洵堪採為論罪科刑之依據。事證明確，被告犯行，堪予認定。
二、核被告乙○○所為，係刑法第二百七十七條第一項之傷害罪，屬家庭暴力防治法
    第二條第二項所稱之家庭暴力罪。審酌被告僅因細微瑣事即對家人暴力相向，因
    而致告訴人成傷，惟念其犯後坦承犯行，深具悔意等一切情狀，量處如主文所示
    之刑，並諭知易科罰金之折算標準。至被告用以毆打告訴人甲○○之木棍一支，
    雖為被告所有，然已經被告燃燒而滅失，爰不併予宣告沒收。
據上論斷，應依刑事訴訟法第二百九十九條第一項前段，刑法第二百七十七條第一項
、第四十一條第一項，罰金罰鍰提高標準條例第一條前段、第二條，判決如主文。
中      華      民      國      九十      年      九      月      七    日
                                  臺灣高雄地方法院刑事第七庭
                                      法  官    曾  淑  娟
右正本證明與原本無異。
如不服本判決，應於判決送達後十日內，向本院提出上訴狀。
                                      書記官    陳  恩  如
中      華      民      國      九十      年      九      月      七    日
附錄本判決論罪之法條：
中華民國刑法第二百七十七條第一項：
傷害人之身體或健康者，處三年以下有期徒刑、拘役或一千元以下罰金。


司法院資訊處製作；財團法人民間司法改革基金會備份。
